臺灣臺南地方法院刑事判決　　　　　　　　　　　　　九十一年度訴字第三四四號
　　公　訴　人　臺灣台南地方法院檢察署檢察官
　　被　　　告　乙○○
　　指定辯護人　本院公設辯護人　丙○○
右列被告因違反毒品危害防制條例案件，經檢察官提起公訴 (九十年度偵字第二七五
六號)，本院判決如左：
    主  文
乙○○連續轉讓第一級毒品，處有期徒刑壹年陸月，扣案海洛因壹包（驗餘含包裝重
量零點柒公克）沒收銷燬之；又轉讓第二級毒品，處有期徒刑玖月，扣案安非他命拾
貳包（驗餘含包裝重量貳拾陸點捌公克）沒收銷燬之。應執行有期徒刑貳年。扣案之
海洛因壹包（驗餘含包裝重量零點柒公克）、安非他命拾貳包（驗餘含包裝重量貳拾
陸點捌公克）均沒收銷燬之。
    事  實
一、乙○○前曾因違反毒品危害防制條例案件（販賣第二級毒品罪嫌），經臺灣高等
    法院臺南分院以八十九年度上訴字第七八七號判處有期徒刑八年確定，現於臺灣
    臺南監獄執行中（尚未構成累犯）。復基於概括之犯意，於民國八十九年二月二
    十一日下午二時三十分許，在臺南縣白河鎮○○里○○鄰○○街一０七號四樓住
    處，連續轉讓第一級毒品海洛因予盧進文、甲○○二人，供其等非法施用；復於
    上開時、地，另基於轉讓第二級毒品安非他命之犯意，轉讓安非他命予張添益施
    用。嗣乙○○、盧進文、甲○○、張添益於前揭時、地，正共聚一起各自吸食海
    洛因（盧進文、甲○○正施用海洛因）及安非他命（乙○○、張添益正施用安非
    他命）之際，為警當場查獲，並扣得海洛因一小包（驗餘含包裝重量Ｏ‧七公克
    ）、安非他命十二包（驗餘含包裝重量二十六‧八公克）。
二、案經台南縣警察局移送臺灣臺南地方法院檢察署檢察官偵查起訴。
    理  由
一、本案原經臺灣臺南地方法院檢察署檢察官前以八十九年度營偵字第三六一號、四
    六Ｏ號，認被告乙○○涉有販賣第二級毒品罪嫌向本院提起公訴，經本院以八十
    九年度訴字第六三八號，認本案與臺灣高等法院臺南分院上訴字第七八七號（下
    簡稱前案）案件中被告之犯行，為連續犯關係，而為裁判上一罪之同一案件，判
    決公訴不受理。嗣經臺灣臺南地方法院檢察署以八十九年度偵字第九Ｏ八一、一
    Ｏ七三一號移送併案於臺灣高等法院臺南分院，並經八十九年上訴字第七八七號
    判決認被告乙○○牽涉轉讓安非他命及海洛因之部分，與前案並無裁判上一罪之
    關係，無從併案審理。始經臺灣臺南地方法院檢察署檢察官另以九十年度偵字第
    二七五六號偵查後，向本院提起公訴，核先敘明。
二、右揭犯罪事實業據被告乙○○坦承不諱，核與證人盧進文於偵訊中證稱：「乙○
    ○並沒有賣海洛因給我們，他提供的而已，警察是問我用了多少錢的份量，我說
    大約五、六百元，但不是向乙○○買五、六百元的意思。」等語（參見臺灣台南
    地方法院檢察署九十年度偵字第二七五六號案件九十一年一月二十五日訊問筆錄
    ）；證人甲○○於本院審理中證稱：「警訊說每次購買Ｏ‧一八公克是指向友龍
    買的，不是向乙○○買的，拿時身上沒有錢，如何跟他買。」等語（參見本院九
    十一年八月二十九日訊問筆錄）；證人張添益於臺灣高等法院台南分院審理中證
    稱：「我當時吸食之安非他命，不是向被告買的，是被告放在桌上，問我要不要
    吸，所以我就吸了，沒拿錢。」、「我被查獲時吸的安非他命，不是向被告買的
    ，是他給我吸的，我當時身上沒錢，警只問我一次施打要多少錢，我說二、三百
    元。」等語（參見臺灣高等法院台南分院八十九年上訴字第七八七號案件八十九
    年九月二十五日訊問筆錄）之情節相符，復有被告所有供轉讓之海洛因一小包（
    驗餘含包裝重量Ｏ‧七公克）、安非他命十二包（驗餘含包裝重量二十六‧八公
    克）扣案可資佐證。又扣案上開毒品經送請法務部調查局檢驗結果認分確係海洛
    因及安非他命無疑，有該局八十九年三月十日編號（電腦條碼）0000000
    00號及八十九年七月五日八九陸（一）字第八九Ｏ四一四四七號檢驗通知書（
    參本院八十九年訴字第六三八號案卷第四十七頁、七十四頁）各一紙附卷可稽。
    本案事證明確，被告犯行，洵堪認定。
三、公訴人認被告乙○○交付第一級毒品海洛因予盧進文、甲○○之行為，涉犯毒品
    危害防制條例第四條第一項之販賣第一級毒品罪嫌，無非係以證人盧進文、甲○
    ○於警訊中之指述及前開扣案之海洛因等物品為其主要認定依據，惟查：
    （一）經本院勘驗證人甲○○於警訊時之錄音帶，供稱：「（問：警方於今（二
          十一日）日十四時三十分在白河鎮○○里○○鄰○○街一Ｏ七號四樓吳俊
          霖的房間內查獲安非他命及海洛因、吸食工具，你當時在現場，請你說明
          ？）‧‧‧後來去乙○○家，想找他問，他那裡是否有海洛因，結果他那
          裡有，我跟他要一些‧‧‧盧進文在旁邊，也是向乙○○要一些海洛因，
          注射在手上，過沒多久，警察就來了。」、「（問：藥都是向誰拿？）最
          早向義竹一位叫阿牛去調貨，後來向友龍買的，與阿牛失去聯絡，聽說已
          經被抓去關，電話都打不通，最近一次是今天向乙○○要一些。」等語，
          有本院九十一年九月十一日刑事勘驗筆錄一份在卷可稽，足認證人甲○○
          並未向被告購買毒品施用。
    （二）另證人盧進文於警訊筆錄固記載：「（問：注射海洛因向誰購買？價格多
          少？）我向乙○○購買，價格約新台幣五、六百元。」等語。（參警訊筆
          錄第十一頁），然經本院勘驗該警訊中之錄音帶，證人盧進文實際上係供
          稱：「（問：注射海洛因，向誰購買？價格多少？）向乙○○討一些，價
          格約‧‧‧」等語，又發現其供述內容用語生澀，並非一般口語陳述，前
          後斷斷續續，就同案查獲之嫌犯竟能讀出年籍，期間並無聽有停留供書寫
          之時間，且所言與筆錄所載幾盡相同，有本院九十一年九月十一日刑事勘
          驗筆錄一份在卷足憑，是顯係員警先行製作筆錄，後再命證人盧進文朗讀
          錄音等情，故該警訊筆錄所載，是否符合當時盧進文之本意，非無疑問，
          自不得據為被告有販賣海洛因之依憑，是公訴人依此即認被告乙○○係犯
          販賣第一級毒品罪嫌，顯有未洽。
四、核被告乙○○所為，係犯毒品危害防制條例第八條第一項之轉讓第一級毒品罪及
    第八條第二項之轉讓第二級毒品罪。公訴意旨認被告交付海洛因與盧進文、甲○
    ○施用之行為，係犯同條例第四條第一項之販賣第一級毒品罪，起訴法條尚有未
    洽，惟此部分之行為，業經起訴書犯罪事實欄載及，雖本院調查結果認為被告並
    未向盧進文、甲○○收取對價而屬轉讓，惟該交付第一級毒品之事實應屬同一，
    本院就起訴法條應予變更。被告先後二次轉讓海洛因犯行，時間緊接，所犯為構
    成要件相同之罪名，顯係基於概括犯意為之，應依連續犯之規定，以一罪論，並
    加重其刑。又被告所犯二罪，犯意各別，罪名不同，應分論併罰之。爰審酌被告
    非法轉讓足以導致精神障礙及生命危險之毒品供他人施用，併其犯罪之動機、目
    的、次數、及犯後之態度等一切情狀，量處如主文所示之刑並定其應執行刑。扣
    案之海洛因一小包（驗餘含包裝重量Ｏ‧七公克）、安非他命十二包（驗餘含包
    裝重量二十六‧八公克），係被告供本案犯罪所用之物，依毒品危害防制條例第
    十八條第一項前段規定，不問屬於犯人與否，均沒收銷燬之。另扣案之夾鏈袋空
    袋六十二個、分裝袋空袋一個、電子秤一個、行動電話一支、打火機一個、燈泡
    三個、藥湯匙一支、吸食器一組、酒精燈一個、吸管一支、鋁箔紙一卷及噴燈一
    具均非供犯本罪所用之物，爰不另為沒收諭知，並此敘明。
據上論斷，應依刑事訴訟法第二百九十九條第一項前段、第三百條，毒品危害防制條
例第八條第一項、第二項、第十八條第一項前段，刑法第十一條前段、第五十六條、
第五十一條第五款，判決如主文。
中     華     民     國      九十一     年      九      月    二十七    日
                                      臺灣臺南地方法院刑事第二庭
                                                法  官  鄧希賢
右正本證明與原本無異。
如不服本判決，應於判決送達後十日內，向本院提出上訴狀。
                                                書記官  汪維屏
中     華     民     國      九十一     年      九      月     二十七   日
附錄法條：
毒品危害防制條例第八條
轉讓第一級毒品者，處一年以上七年以下有期徒刑，得併科新台幣一百萬
元以下罰金。
轉讓第二級毒品者，處六月以上五年以下有期徒刑，得併科新台幣七十萬
元以下罰金。
轉讓第三級毒品者，處三年以下有期徒刑，得併科新台幣三十萬元以下罰
金。
前三項之未遂犯罰之。
